臺灣板橋地方法院交通事件裁定　　　　94年度交聲字第1643號
原處分機關　交通部公路總局臺北區監理所板橋監理站
異　議　人
即受處分人　乙○○
上列異議人即受處分人因違反道路交通管理處罰條例案件，對於
交通部公路總局臺北區監理所板橋監理站於民國94年9 月8 日以
板監裁字第裁41－CO0000000 號違反道路交通管理事件裁決書所
為之處分（原舉發案號：臺北縣政府警察局海山分局交通分隊北
縣警交字第CO0000000號），聲明異議，本院裁定如下：
    主  文
異議駁回。
    理  由
一、原處分機關處分意旨略以：異議人乙○○於民國九十年四月
    十日上午八時四十分許，駕駛車號QVC-606 號輕型機車，行
    經臺北縣板橋市○○路○段時，因不在規定車道行駛違規，
    經臺北縣政府警察局海山分局交通分隊員警當場舉發，原處
    分機關遂依道路交通管理處罰條例第四十五條第一項第十三
    款規定，裁處罰鍰新臺幣（下同）一千八百元，並依同條例
    第六十三條第一項規定，記違規點數一點。
二、本件異議人則以：當時警員站在內側車道口指揮交通，伊以
    為警員要伊停車受檢，伊便遵循指示停車，但警員竟稱伊不
    遵守指揮，為此聲明異議云云。
三、按機器腳踏車行駛之車道及轉彎，應依標誌或標線之規定行
    駛，且行經同向三車道以上道路，均應以兩段式方式進行左
    轉彎，道路交通安全規則第九十九條第一項第三款定有明文
    。又機器腳踏車不在規定車道行駛者，處六百元以上一千八
    百元以下罰鍰，並記違規點數一點，道路交通管理處罰條例
    第四十五條第十三款、第六十三條第一項第一款復有明定。
四、經查：異議人於前揭時、地，確有駕駛機器腳踏車不在規定
    車道行駛之違規行為，業據證人即舉發之臺北縣政府警察局
    海山分局交通分隊警員甲○○於本院九十四年十月二十七日
    訊問時，到庭具結證述：「本件違規地點是在（臺北縣板橋
    市○○○路○段一一九巷巷口，我站在汽車專用迴轉道的外
    側，那個地點專用迴轉道共有二道，... 機車的車道是在道
    路的最外側，如果機車要迴轉的話，必須以兩段式左轉的方
    式，但很多機車都違規，直接切到汽車專用迴轉道迴轉，我
    當時站在那裡是要指揮機車不能這樣走，異議人的車輛，也
    是其中違規的一臺機車。」、「一般的騎士看到我們，都會
    知道要兩段式左轉，不敢騎過來，但是異議人還是騎到汽車
    專用迴轉道，我是站在外側上將異議人攔下來的。」、「異
    議人有停下來，我直接把他擋住，沒有講什麼，有請他出示
    證件，印象中他沒有帶證件，他拒絕簽舉發單，這點我很確
    定。」等語明確，並提出與其所述相符之現場照片四紙附卷
    供參。揆諸上開照片所示，現場為同向三車道以上道路，依
    道路交通安全規則第九十九條第一項第三款規定，機車騎士
    如欲左轉彎，自應以兩段式方式進行無訛。異議人於本院上
    揭期日復自承：伊當時騎車位置是在證人所提出現場照片左
    側起算的第二個車道（即證人庭呈現場圖第二頁下方照片經
    本院當庭標示「Ｘ」處，經核係證人所稱之汽車專用迴轉道
    ），伊騎在那個車道就是要迴轉等情不諱，則其確有不在規
    定車道行駛之違規行為，已堪予認定。異議人辯稱：當時警
    員站在內側車道口指揮交通，伊以為警員要伊停車受檢，伊
    便遵循指示停車，但警員竟稱伊不遵守指揮云云，顯屬卸責
    之詞，不足採信。
五、從而，原處分機關援引首揭規定，裁以罰鍰一千八百元，並
    記違規點數一點，於法並無違誤，應予維持。本件異議人之
    異議為無理由，應予駁回。
據上論斷，應依道路交通案件處理辦法第十九條，裁定如主文。
中　　華　　民　　國　　94　　年　　11　　月　　1 　　日
                  交通法庭  法　官  劉元斐
上列正本證明與原本無異。
如不服本裁定，應於裁定送達後五日內向本院提出抗告狀。
                            書記官  郭玉芬
中　　華　　民　　國　　94　　年　　11　　月　　1 　　日
